Notariële protocollen en akten van notarissen te Haarlem (Oud Notarieel Archief Haarlem)
Noord-Hollands Archief
- Casparus Noppen, 1729-1752, 62.
  - Minuten van allerlei notariële akten. De delen bevatten enige Franse akten, 1729-1752, 984-1006; 23 delen
    - 6 januari 1730-29 december 1730, 985
    - 3 januari 1731-30 december 1731, 986
    - 5 januari 1732-22 december 1732, 987
    - 2 januari 1733-27 december 1733, 988
    - 2 januari 1734-21 december 1734, 989
    - 1 januari 1735-28 december 1735, 990
    - 1 januari 1736-30 december 1736, 991
    - 1 januari 1737-29 december 1737, 992
    - 22 december 1737-24 december 1738, 993
    - 2 januari 1739-31 december 1739, 994
    - 6 januari 1740-30 december 1740, 995
    - 4 januari 1741-20 december 1741, 996
    - 6 januari 1742-17 december 1742, 997
    - 5 januari 1743-26 december 1743, 998
    - 7 januari 1744-31 december 1744, 999
    - 5 januari 1745-30 december 1745, 1000
    - 4 januari 1746-4 december 1746, 1001
    - 2 januari 1747-28 december 1747, 1002
    - 7 januari 1748-31 december 1748, 1003
    - 23 januari 1749-25 december 1749, 1004
    - 6 januari 1750-22 december 1750, 1005
    - 3 januari 1751-17 januari 1752, 1006
- Salomon Krul, 1730-1758, 63.
  Deze notaris werd als zodanig na recommandatie van burgemeesteren en regeerders van Haarlem, d.d. 2 oktober 1730, door de Staten van Holland op 10 oktober 1730 gecreëerd. Geadmitteerd door het Hof van Holland op 19 oktober 1730. Toegelaten tot de uitoefening van het notarisschap op 21 oktober 1730. Begraven te Haarlem op 2 juni 1758
  - Minuten van allerlei notariële akten; met een index op voornamen in de delen 1007-1021. De delen bevatten ook Franse en Engelse akten, 1730-1758, 1007-1024; 18 delen
    - 21 oktober 1730-27 december 1732, 1007
    - 2 januari 1733-17 december 1734, 1008
    - 2 januari 1735-26 december 1736, 1009
    - 2 januari 1737-31 december 1738, 1010
    - 3 januari 1739-21 december 1740, 1011
    - 4 januari 1741-5 december 1742, 1012
    - 15 januari 1743-9 december 1744, 1013
    - 4 januari 1745-31 december 1746, 1014
    - 7 januari 1747-30 december 1748, 1015
    - 6 januari 1749-26 december 1750, 1016
    - 1 januari 1751-31 december 1751, 1017
    - 10 januari 1752-14 december 1752, 1018
    - 6 januari 1753-29 december 1753, 1019
    - 5 januari 1754-28 december 1754, 1020
    - 4 januari 1755-31 december 1755, 1021
    - 5 januari 1756-30 december 1756, 1022
    - 2 januari 1757-31 december 1757, 1023
    - 4 januari 1758-28 mei 1758, 1024
- Jan Beuns, 1735-1779, 64.
  Deze notaris werd als zodanig na recommandatie van burgemeesteren en regeerders van Haarlem, d.d. 1 april 1735, door de Staten van Holland op 20 april gecreëerd. Op 21 april 1735 geadmitteerd door het Hof van Holland. Toegelaten tot uitoefening van het notarisschap binnen Haarlem op 26 april 1735. Op 2 april 1735 was hij aangesteld tot procureur. Begraven te Haarlem op 10 november 1779
  - Minuten van allerlei notariële akten. De delen bevatten enige Engelse procuraties. De notaris maakte gebruik van gedrukte formulieren, 1735-1779, 1025-1049; 25 delen
    Band 1049A op de studiezaal is de index op deze akten
    - 27 april 1735-23 december 1736, 1025
    - 4 januari 1737-28 december 1737, 1026
    - 3 januari 1738-31 december 1738, 1027
    - 16 januari 1739-29 december 1739, 1028
    - 2 januari 1740-31 december 1740, 1029
    - 2 januari 1741-31 december 1741, 1030
    - 4 januari 1742-27 december 1742, 1031
    - 31 januari 1743-30 december 1743, 1032
    - 5 januari 1744-31 december 1744, 1033
    - 1 januari 1745-23 december 1745, 1034
    - 2 januari 1746-29 december 1747, 1035
    - 3 januari 1748-22 december 1749, 1036
    - 9 januari 1750-29 december 1750, 1037
    - 5 januari 1751-29 december 1751, 1038
    - 2 januari 1752-3 december 1753, 1039
    - 12 januari 1754-23 december 1756, 1040
    - 2 januari 1757-20 december 1758, 1041
    - 11 januari 1759-30 december 1760, 1042
    - 5 januari 1761-30 december 1761, 1043
    - 6 januari 1762-30 december 1763, 1044
    - 3 januari 1764-30 december 1766, 1045
    - 16 januari 1767-22 december 1769, 1046
    - 6 januari 1770-11 december 1773, 1047
    - 19 januari 1774-2 december 1777, 1048
    - 19 januari 1778-26 september 1779, 1049
- Jacob Elout, 1742-1787, 65.
  Deze notaris werd als zodanig na recommandatie van burgemeesteren en regeerders van Haarlem, d.d. 1 april 1742, door de Staten van Holland op 10 april gecreëerd en dezelfde dag door het Hof van Holland geadmitteerd. Toegelaten tot de uitoefening van het notarisschap binnen Haarlem op 17 april 1742. Overleden te Haarlem op 5 december 1787
  - Minuten van allerlei notariële akten; met een index op voornamen in elk deel. Bevat Engelse en Franse akten, 1742-1787, 1050-1100; 51 delen
    Band 1100A op de studiezaal is de index op deze akten
    - 19 april 1742-25 december 1743, 1050
    - 28 januari 1744-2 december 1745, 1051
    - 7 januari 1746-27 december 1747, 1052
    - 4 januari 1748-27 december 1749, 1053
    - 1 januari 1750-31 december 1751, 1054
    - 15 januari 1752-27 december 1753, 1055
    - 7 januari 1754-29 december 1755, 1056
    - 9 januari 1756-28 december 1756, 1057
    - 3 januari 1757-29 december 1757, 1058
    - 7 januari 1758-30 december 1758, 1059
    - 5 januari 1759-29 december 1759, 1060
    - 2 januari 1760-26 juni 1760, 1061
    - 1 juli 1760-30 december 1760, 1062
    - 3 januari 1761-30 juni 1761, 1063
    - 6 juli 1761-31 december 1761, 1064
    - 1 januari 1762-25 juni 1762, 1065
    - 7 juli 1762-31 december 1762, 1066
    - 1 januari 1763-26 juni 1763, 1067
    - 6 juli 1763-31 december 1763, 1068
    - 5 januari 1764-28 juni 1764, 1069
    - 2 juli 1764-31 december 1764, 1070
    - 2 januari 1765-24 juni 1765, 1071
    - 1 juli 1765-30 december 1765, 1072
    - 7 januari 1766-24 juni 1766, 1073
    - 2 juli 1766-31 december 1766, 1074
    - 4 januari 1767-22 juni 1767, 1075
    - 3 juli 1767-30 december 1767, 1076
    - 4 januari 1768-30 juni 1768, 1077
    - 1 juli 1768-30 december 1768, 1078
    - 3 januari 1769-30 juni 1769, 1079
    - 3 juli 1769-26 december 1769, 1080
    - 3 januari 1770-30 juni 1770, 1081
    - 2 juli 1770-28 december 1770, 1082
    - 7 januari 1771-27 juni 1771, 1083
    - 3 juli 1771-31 december 1771, 1084
    - 2 januari 1772-26 juni 1772, 1085
    - 1 juli 1772-30 december 1772, 1086
    - 1 januari 1773-25 juni 1773, 1087
    - 3 juli 1773-30 december 1773, 1088
    - 4 januari 1774-19 augustus 1774, 1089
    - 6 september 1774-28 december 1775, 1090
    - 2 januari 1776-15 december 1776, 1091
    - 7 januari 1777-28 december 1777, 1092
    - 6 januari 1778-28 december 1778, 1093
    - 6 januari 1779-30 december 1779, 1094
    - 4 januari 1780-28 december 1780, 1095
    - 3 januari 1781-27 december 1781, 1096
    - 12 januari 1782-28 december 1782, 1097
    - 3 januari 1783-22 december 1783, 1098
    - 10 januari 1784-22 december 1785, 1099
    - 3 januari 1786-3 oktober 1787, 1100
- Mr. Cornelis Baart, 1744-1785, 66.
  Deze notaris werd als zodanig na recommandatie van burgemeesteren en regeerders van Haarlem, d.d. 21 mei 1744, door de Staten van Holland op 15 juli 1744 gecreëerd. Geadmitteerd door het Hof van Holland op 16 juli 1744. Toegelaten tot het uitoefenen van het notarisschap binnen Haarlem op 29 juli 1744, doch niet eerder te beginnen als met en op de 8e april 1745, wanneer hij de leeftijd van 20 jaar heeft bereikt. Bij octrooi van de Staten van Holland, d.d. 22 september 1761, werd hem vergund zijn leven lang protocollen van zijn vader, Willem Baart, over de jaren 1744-1761 onder zijn berusting te houden. Begraven te Haarlem op 16 april 1785
  - Minuten van allerlei notariële akten, 1744-1785, 1101-1141; 41 delen
    De banden 1141A1(A-Kr) en 1141A2(Kr-Z) op de studiezaal vormen de index op deze akten
    - 16 juli 1744-28 december 1749; met index op voornamen, 1101
    - 23 januari 1750-31 december 1750, 1102
    - 12 januari 1751-17 december 1751, 1103
    - 6 januari 1752-17 december 1752; met index op voornamen, 1104
    - 7 januari 1753-31 december 1753, 1105
    - 6 januari 1754-28 december 1754, 1106
    - 2 januari 1755-19 december 1757; met index op voornamen, 1107
    - 2 januari 1758-27 december 1758, 1108
    - 10 januari 1759-28 december 1759, 1109
    - 28 januari 1760-27 december 1760, 1110
    - 2 januari 1761-22 juni 1761, 1111
    - 3 juli 1761-28 december 1761, 1112
    - 2 januari 1762-29 juni 1762, 1113
    - 4 juli 1762-27 december 1762, 1114
    - 5 januari 1763-24 juni 1763, 1115
    - 7 juli 1763-16 december 1763, 1116
    - 2 januari 1764-26 juni 1764, 1117
    - 6 juli 1764-20 december 1764, 1118
    - 3 januari 1765-27 juni 1765, 1119
    - 11 juli 1765-30 december 1765, 1120
    - 3 januari 1766-31 december 1766, 1121
    - 1 januari 1767-18 december 1767, 1122
    - 22 januari 1768-28 december 1768, 1123
    - 5 januari 1769-26 december 1769, 1124
    - 9 januari 1770-29 december 1770, 1125
    - 9 januari 1771-19 december 1771, 1126
    - 8 januari 1772-29 juni 1772, 1127
    - 3 juli 1772-19 december 1772, 1128
    - 1 januari 1773-29 december 1773, 1129
    - 4 januari 1774-25 juni 1774, 1130
    - 2 juli 1774-30 december 1774, 1131
    - 3 januari 1775-30 december 1775, 1132
    - 3 januari 1776-30 december 1776, 1133
    - 4 januari 1777-30 december 1777, 1134
    - 7 januari 1778-30 december 1778, 1135
    - 7 januari 1779-1 juli 1779, 1136
    - 2 juli 1779-29 december 1779, 1137
    - 1 januari 1780-29 december 1780, 1138
    - 6 januari 1781-28 december 1781, 1139
    - 11 januari 1782-31 december 1784, 1140
    - 28 november 1753-16 januari 1785 (bevat 10 akten), 1141
- Nicolaas Gallé, 1751-1777, 67.
  Deze notaris werd als zodanig na recommandatie van burgemeesteren en regeerders van Haarlem, d.d. 27 juni 1751, door de Staten van Holland op 6 juli 1751 gecreëerd. Op 7 juli 1751 door het Hof van Holland geadmitteerd. Toegelaten tot de uitoefening van het notarisschap binnen Haarlem op 9 juli 1751. Bij octrooi van de Staten van Holland, d.d. 1 november 1759, werd het toegestaan de protocollen van zijn overleden vader, François Jacob Gallé over de jaren 1751-1759, zijn leven lang onder zich te houden. Overleden te Haarlem op 14 mei 1777
  - Minuten van allerlei notariële akten. De latere jaren bevatten veel Engelse en Franse akten, 1751-1777, 1142-1204; 62 delen
    Band 1204A op de studiezaal is de index op deze akten
    - 11 juli 1751-18 december 1751, 1142
    - 10 januari 1752-29 juni 1752, 1143
    - 2 juli 1752-31 december 1752, 1144
    - 8 januari 1753-26 juni 1753, 1145
    - 3 juli 1753-31 december 1753, 1146
    - 4 januari 1754-28 juni 1754, 1147
    - 3 juli 1754-28 december 1754, 1148
    - 2 januari 1755-16 juni 1755, 1149
    - 5 juli 1755-31 december 1755, 1150
    - 2 januari 1756-30 juni 1756, 1151
      Dit deel bevat het testament van Pieter Teyler van der Hulst
    - 2 juli 1756-30 december 1756, 1152
    - 4 januari 1757-30 juni 1757, 1153
    - 3 juli 1757-30 december 1757, 1154
    - 4 januari 1758-24 juni 1758, 1155
    - 2 juli 1758-31 december 1758, 1156
    - 2 januari 1759-30 juni 1759, 1157
    - 2 juli 1759-31 december 1759, 1158
    - 2 januari 1760-29 juni 1760, 1159
    - 1 juli 1760-28 december 1760, 1160
    - 3 januari 1761-30 juni 1761, 1161
    - 1 juli 1761-30 december 1761, 1162
    - 5 januari 1762-30 juni 1762, 1163
    - 2 juli 1762-31 december 1762, 1164
    - 2 januari 1763-28 juni 1763, 1165
    - 1 juli 1763-31 december 1763, 1166
    - 2 januari 1764-30 juni 1764, 1167
    - 2 juli 1764-31 december 1764, 1168
    - 1 januari 1765-28 juni 1765, 1169
    - 1 juli 1765-30 december 1765, 1170
    - 4 januari 1766-27 juni 1766, 1171
    - 1 juli 1766-31 december 1766, 1172
    - 1 januari 1767-30 april 1767, 1173
    - 1 mei 1767-30 augustus 1767, 1174
    - 1 september 1767-31 december 1767, 1175
    - 2 januari 1768-30 april 1768, 1176
    - 1 mei 1768-30 augustus 1768, 1177
    - 1 september 1768-31 december 1768, 1178
    - 2 januari 1769-29 april 1769, 1179
    - 1 mei 1769-31 augustus 1769, 1180
    - 1 september 1769-31 december 1769, 1181
    - 4 januari 1770-28 april 1770, 1182
    - 2 mei 1770-30 augustus 1770, 1183
    - 1 september 1770-31 december 1770, 1184
    - 3 januari 1771-30 april 1771, 1185
    - 2 mei 1771-29 augustus 1771, 1186
    - 2 september 1771-31 december 1771, 1187
    - 2 januari 1772-30 april 1772, 1188
    - 5 mei 1772-31 augustus 1772, 1189
    - 1 september 1772-31 december 1772, 1190
    - 2 januari 1773-30 april 1773, 1191
    - 1 mei 1773-29 augustus 1773, 1192
    - 1 september 1773-31 december 1773, 1193
    - 4 januari 1774-30 april 1774, 1194
    - 2 mei 1774-30 augustus 1774, 1195
    - 2 september 1774-30 december 1774, 1196
    - 1 januari 1775-27 april 1775, 1197
    - 3 mei 1775-27 augustus 1775, 1198
    - 4 september 1775-31 december 1775, 1199
    - 3 januari 1776-20 april 1776, 1200
    - 1 mei 1776-31 augustus 1776, 1201
    - 2 september 1776-31 december 1776, 1202
    - 2 januari 1777-30 april 1777, 1203
    - Index over elk jaar naar soort van de akten, 1204
- Wernerus Köhne, 1752-1788, 68.
  Deze notaris werd als zodanig na recommandatie van burgemeesteren en regeerders van Haarlem, d.d. 1 april 1752, door de Staten van Holland op 14 april 1752, gecreëerd en dezelfde dag door het Hof van Holland geadmitteerd. Op 25 april 1752 toegelaten tot de uitoefening van het notarisschap binnen Haarlem. Op 1 april 1752 aangesteld tot procureur. Overleden op 10 maart 1788 te Haarlem
  - Minuten van allerlei notariële akten; met een index op familienaam in elk deel. Bevat veel Engelse en Franse akten, 1752-1788, 1205-1239; 35 delen
    Band 1239A op de studiezaal is de index op deze akten
    - 15 mei 1752-30 december 1755, 1205
    - 14 januari 1756-9 december 1757, 1206
    - 10 januari 1758-29 december 1758, 1207
    - 6 januari 1759-23 december 1759, 1208
    - 2 januari 1760-31 december 1760, 1209
    - 3 januari 1761-31 december 1761, 1210
    - 4 januari 1762-31 december 1762, 1211
    - 6 januari 1763-31 december 1763, 1212
    - 2 januari 1764-29 december 1764, 1213
    - 5 januari 1765-31 december 1765, 1214
    - 3 januari 1766-31 december 1766, 1215
    - 2 januari 1767-31 december 1767, 1216
    - 2 januari 1768-30 december 1768, 1217
    - 4 januari 1769-30 december 1769, 1218
    - 2 januari 1770-30 december 1770, 1219
    - 3 januari 1771-31 december 1771, 1220
    - 8 januari 1772-31 december 1772, 1221
    - 2 januari 1773-31 december 1773, 1222
    - 6 januari 1774-31 december 1774, 1223
    - 4 januari 1775-30 december 1775, 1224
    - 2 januari 1776-26 december 1776, 1225
    - 3 januari 1777-31 december 1777, 1226
    - 6 januari 1778-30 december 1778, 1227
    - 2 januari 1779-30 december 1779, 1228
    - 10 januari 1780-24 juni 1780, 1229
    - 5 juli 1780-21 december 1780, 1230
    - 3 januari 1781-28 juni 1781, 1231
    - 2 juli 1781-31 december 1781, 1232
    - 7 januari 1782-29 juni 1782, 1233
    - 3 juli 1782-28 december 1782, 1234
    - 4 januari 1783-16 december 1783, 1235
    - 22 januari 1784-31 december 1784, 1236
    - 5 januari 1785-23 december 1785, 1237
    - 7 januari 1786-29 december 1786, 1238
    - 13 januari 1787-25 februari 1788, 1239
- Willem van Vredenburgh Baart, 1753-1757, 69.
  Deze notaris werd als zodanig na recommandatie van burgemeesteren en regeerders van Haarlem, d.d. 23 november 1753, door de Staten van Holland op 5 december 1753 gecreëerd. Op 6 december 1753 door het Hof van Holland geadmitteerd. Toegelaten tot de uitoefening van het notarisschap binnen Haarlem op 13 december 1753. Overleden op 23 oktober 1757 te Haarlem
  - Minuten van allerlei notariële akten; met ieder half jaar een index op voornamen en soort akten, 1753-1757, 1240-1241; 2 delen
    - 17 december 1753-27 december 1755, 1240
    - 6 januari 1756-23 september 1757, 1241
- Floris Koopman, 1753-1774, 70.
  Deze notaris werd als zodanig na recommandatie van burgemeesteren en regeerders van Haarlem, d.d. 23 november 1753, door de Staten van Holland op 5 december 1753 gecreëerd. Op 6 december 1753 door het Hof van Holland geadmitteerd. Toegelaten tot de uitoefening van het notarisambt binnen Haarlem op 15 december 1753. Hij was procureur in Haarlem. Begraven op 29 augustus 1774 te Haarlem
  - Minuten van allerlei notariële akten; met een index naar soort akten in de delen 1242-1246, 1753-1774, 1242-1248; 7 delen
    - 23 december 1753-22 december 1757, 1242
    - 6 januari 1758-21 december 1759, 1243
    - 3 januari 1760-29 december 1761, 1244
    - 2 januari 1762-31 december 1763, 1245
    - 17 januari 1764-30 december 1766, 1246
    - 2 januari 1767-31 december 1768, 1247
    - 11 januari 1769-10 mei 1774, 1248
- Pieter Steyaart Sadelaar, 1759-1766, 71.
  Deze notaris werd als zodanig benoemd na recommandatie van burgemeesteren en regeerders van Haarlem, d.d. 1 september 1759, door de Staten van Holland op 15 september 1759 gecreëerd. Geadmitteerd door het Hof van Holland op 18 september 1759. Op 26 september 1759 toegelaten tot de uitoefening van het notarisschap binnen Haarlem. Begraven te Haarlem op 2 december 1766
  - Minuten van allerlei notariële akten, 1759-1766, 1249-1255; 7 delen
    Band 1255A op de studiezaal is de index op deze akten
    - 5 oktober 1759-22 december 1760, 1249
    - 9 januari 1761-21 december 1761, 1250
    - 7 januari 1762-30 december 1762, 1251
    - 8 januari 1763-24 december 1763, 1252
    - 4 januari 1764-22 december 1764, 1253
    - 15 januari 1765-31 december 1765, 1254
    - 2 januari 1766-14 november 1766, 1255
- Paulus Beuns, 1761-1781, 72.
  Deze notaris werd als zodanig na recommandatie door burgemeesteren en regeerders van Haarlem, d.d. 10 juni 1761, door de Staten van Holland op 19 juni 1761 gecreëerd en dezelfde dag door het Hof van Holland geadmitteerd. Op 23 juni 1761 toegelaten tot de uitoefening van het notarisschap binnen Haarlem. Begraven te Haarlem op 14 december 1781
  - Minuten van allerlei notariële akten; met een index in elk deel, 1761-1781, 1256-1257; 2 delen
    - 29 juni 1761-28 november 1767, 1256
    - 19 januari 1768-29 oktober 1781, 1257
- Nicolaas van Leijden, 1767-1775, 73.
  Deze notaris werd als zodanig, na recommandatie van de ambachtsvrouw van Hillegom, door de Staten van Holland op 1 juli 1765 gecreëerd. Toegelaten tot de uitoefening van het notarisschap binnen Haarlem op 4 september 1767. Begraven te Haarlem op 15 december 1775
  - Minuten van allerlei notariële akten, 1767-1775, 1258-1266; 9 delen
    Band 1266B op de studiezaal is de index op deze akten
    - 15 november 1767-27 december 1768, 1258
    - 3 januari 1769-29 december 1769, 1259
    - 2 januari 1770-31 december 1770, 1260
    - 7 januari 1771-30 december 1771, 1261
    - 2 januari 1772-30 juni 1772, 1262
    - 2 juli 1772-31 december 1772, 1263
    - 2 januari 1773-31 december 1773, 1264
    - 12 januari 1774-30 december 1774, 1265
    - 3 januari 1775-11 december 1775, 1266
- Gerrit Kok, 1774-1803, 74.
  Deze notaris werd als zodanig na recommandatie van de regering van Gorinchem door de Staten van Holland op 1 september 1774 gecreëerd. Op 2 september 1774 geadmitteerd door het Hof van Holland. Toegelaten tot de uitoefening van het notarisschap binnen Haarlem op 7 september 1774. Bij resolutie van burgemeesteren en regeerders van Haarlem, d.d. 23 augustus 1774, werd het verzoek van notaris Jacob Elout, om door Gerrit Kok junior in de bediening van het notarisambt te worden geassisteerd en als één kantoor te mogen werken, geaccordeerd. En verder werd verklaard dat bij overlijden van Jacob Elout of Gerrit Kok junior verstaan werd geen notarisambt open te laten vallen en geen ander in hun plaats zal worden aangesteld dan na overlijden van beiden. Overleden te Haarlem op 25 oktober 1803
  - Minuten van allerlei notariële akten; de delen 1267-1288 met een index. Bevat veel Engelse en Franse akten, 1774-1803, 1267-1323; 57 delen
    Band 1324 op de studiezaal is de index op deze akten
    - 14 september 1774-31 december 1775, 1267
    - 12 januari 1776-13 juni 1776, 1268
    - 6 juli 1776-31 december 1776, 1269
    - 4 januari 1777-26 juni 1777, 1270
    - 3 juli 1777-19 december 1777, 1271
    - 5 januari 1778-30 juni 1778, 1272
    - 4 juli 1778-30 december 1778, 1273
    - 5 januari 1779-28 juni 1779, 1274
    - 3 juli 1779-30 december 1779, 1275
    - 3 januari 1780-21 juni 1780, 1276
    - 1 juli 1780-31 december 1780, 1277
    - 2 januari 1781-29 juni 1781, 1278
    - 4 juli 1781-19 december 1781, 1279
    - 1 januari 1782-29 juni 1782, 1280
    - 3 juli 1782-23 december 1782, 1281
    - 2 januari 1783-27 juni 1783, 1282
    - 1 juli 1783-30 december 1783, 1283
    - 3 januari 1784-30 juni 1784, 1284
    - 1 juli 1784-31 december 1784, 1285
    - 6 januari 1785-28 juni 1785, 1286
    - 1 juli 1785-30 december 1785, 1287
    - 2 januari 1786-28 juni 1786, 1288
    - 4 juli 1786-29 december 1786, 1289
    - 4 januari 1787-30 juni 1787, 1290
    - 3 juli 1787-29 december 1787, 1291
    - 3 januari 1788-30 juni 1788, 1292
    - 1 juli 1788-31 december 1788, 1293
    - 3 januari 1789-27 juni 1789, 1294
    - 7 juli 1789-31 december 1789, 1295
    - 5 januari 1790-25 juni 1790, 1296
    - 1 juli 1790-25 december 1790, 1297
    - 3 januari 1791-24 juni 1791, 1298
    - 1 juli 1791-30 december 1791, 1299
    - 2 januari 1792-27 juni 1792, 1300
    - 3 juli 1792-31 december 1792, 1301
    - 5 januari 1793-28 juni 1793, 1302
    - 4 juli 1793-31 december 1793, 1303
    - 2 januari 1794-26 juni 1794, 1304
    - 1 juli 1794-29 december 1794, 1305
    - 3 januari 1795-30 juni 1795, 1306
    - 2 juli 1795-31 december 1795, 1307
    - 5 januari 1796-28 juni 1796, 1308
    - 1 juli 1796-30 december 1796, 1309
    - 2 januari 1797-29 juni 1797, 1310
    - 4 juli 1797-31 december 1797, 1311
    - 6 januari 1798-24 juni 1798, 1312
    - 9 juli 1798-28 december 1798, 1313
    - 5 januari 1799-27 juni 1799, 1314
    - 4 juli 1799-30 december 1799, 1315
    - 6 januari 1800-21 juni 1800, 1316
    - 2 juli 1800-31 december 1800, 1317
    - 3 januari 1801.-27 juni 1801, 1318
    - 2 juli 1801-30 december 1801, 1319
    - 5 januari 1802-28 juni 1802, 1320
    - 2 juli 1802-31 december 1802, 1321
    - 4 januari 1803-30 juni 1803, 1322
    - 1 juli 1803-18 oktober 1803, 1323
  - Index op de familienaam op alle delen, 1324
- Julius Hendrik Froichen, 1774-1810, 75.
  Deze notaris werd als zodanig na recommandatie van burgemeesteren en regeerders van Haarlem, d.d. 6 september 1774, door de Staten van Holland in september 1774 gecreëerd. Geadmitteerd door het Hof van Holland op 15 september 1774. Toegelaten tot de uitoefening van het notarisschap binnen Haarlem op 28 september 1774. Hij was procureur te Haarlem. Overleden te Haarlem op 14 juni 1810
  - Minuten van allerlei notariële akten. Bevat veel Engelse en Franse akten, veel gedrukte formulieren, 1774-1810, 1325-1360; 36 delen
    De banden 1361-1362A-D, 1361-1362E-J, 1361-1362K-Q, en 1361-1362R-Z op de studiezaal vormen de index op deze akten
    - 23 september 1774-31 december 1776, 1325
    - 5 januari 1777-30 juni 1777, 1326
    - 2 juli 1777-31 december 1777, 1327
    - 3 januari 1778-29 juni 1778, 1328
    - 1 juli 1778-31 december 1778, 1329
    - 2 januari 1779-26 juni 1779, 1330
    - 9 juli 1779-29 december 1779, 1331
    - 3 januari 1780-28 juni 1780, 1332
    - 2 juli 1780-29 december 1780, 1333
    - 3 januari 1781-22 juni 1781, 1334
    - 2 juli 1781-31 december 1781, 1335
    - 5 januari 1782-29 juni 1782, 1336
    - 3 juli 1782-30 december 1782, 1337
    - 2 januari 1783-30 juni 1783, 1338
    - 7 juli 1783-31 december 1783, 1339
    - 7 januari 1784-25 juni 1784, 1340
    - 3 juli 1784-29 december 1784, 1341
    - 5 januari 1785-20 december 1785, 1342
    - 4 januari 1786-28 december 1786, 1343
    - 3 januari 1787-29 december 1787, 1344
    - 10 januari 1788-28 juni 1788, 1345